# 年报披露供应商合并

提问人：sizhijie01 时间：2012-09-23 15:17:11
这个意思大家都知道，但公司和供应商的实际控制并未发生交易，这样总得要解释，这样披露的意义是什么呢？

回答人：chenyiwei
同一实际控制人控制下的客户和供应商事实上具有一致行动关系，很可能发生“同进同退”的情况。因此这样的口径计算的对重大客户／供应商依赖度的指标更有实际意义。

提问人：沉默羔羊 时间：2014-07-16 13:18:12
我感觉应该至披露经营性活动的

回答人：chenyiwei
一般理解应是这样。